# 请教陈版主，国有企业涉及土地收回是否确认损失问题

提问人：niugangyi 时间：2023-09-07 19:03:48
陈版主，您好有国有企业A，因持有的 1000 亩商业用地未按原约定期限动工开发，政府计划全部无偿收回。经国有企业A与政府多次协商，达成协议。一、当地政府以闲置土地收回的方式收回 200 亩（涉及为公共利益需要使用土地），政府同意未来不无偿收回剩余的 800 亩地。【已收回土地证】二、针对剩余土地，本着发展的理念，双方同意按发展规划调整土地性质。【尚未履行】三、国有企业A因收回、变更土地性质导致 1000 亩土地的损失，政府利用将来获得上述土地出让收益地方留成部分和后续产业项目税收地方留成部分持续补偿给国有企业A，确保国有企业A利益不受损。【尚未履行】 该收回行为属于有偿收回，A公司原拥有的 200 亩土地使用权变更为一项其他权利，但该权利的预计收回金额及收回时点不确定（A公司账面有确定金额）。A公司是否确认损失。

回答人：chenyiwei
1 、该事项中的各项安排整体构成一项一揽子交易，因此被无偿收回的 200 亩不应单独确认损失。
2 、本案例的难点在于估计最终有权收取的补偿款金额及其可收回性。理论上应遵循新收入准则中的可变对价原则予以合理、谨慎的估计。建议与政府及其主管部门沟通确认该方案的可行性，以及预计所需时间和成本等，据此判断是否确认损失以及确认多少损失。